最高法院民事裁定 
111年度台上字第1656號
上  訴  人  王平河                           
訴訟代理人  俞浩偉律師
被 上訴 人  呂俊慧                                
訴訟代理人  彭成翔律師
            林  芸律師
上列當事人間第三人異議之訴事件，上訴人對於中華民國111年2
 月17日臺灣高等法院第二審判決（110年度上字第1036號），提
起上訴，本院裁定如下：
    主  文
上訴駁回。
第三審訴訟費用由上訴人負擔。
    理  由
按上訴第三審法院，非以原判決違背法令為理由，不得為之。又
提起上訴，上訴狀內應記載上訴理由，表明原判決所違背之法令
及其具體內容，暨依訴訟資料合於該違背法令之具體事實，其依
民事訴訟法第469條之1規定提起上訴者，並應具體敘述為從事法
之續造、確保裁判之一致性或其他所涉及之法律見解具有原則上
重要性之理由。同法第467條、第470條第2項定有明文。而依同
法第468條規定，判決不適用法規或適用不當者，為違背法令；
依同法第469條規定，判決有該條所列各款情形之一者，為當然
違背法令。是當事人提起上訴，如以同法第469條所列各款情形
為理由時，其上訴狀或理由書應表明該判決有合於各該條款規定
情形之具體內容，及係依何訴訟資料合於該違背法令之具體事實
。如依同法第468條規定，以原判決有不適用法規或適用法規不
當為理由時，其上訴狀或理由書應表明該判決所違背之法令條項
，有關司法院大法官解釋、憲法法庭裁判意旨，或成文法以外之
習慣或法理等及其具體內容，暨係依何訴訟資料合於該違背法令
之具體事實，並具體敘述為從事法之續造、確保裁判之一致性或
其他所涉及之法律見解具有原則上重要性之理由。上訴狀或理由
書如未依上述方法表明，或其所表明者與上開法條規定不合時，
即難認為已合法表明上訴理由，其上訴自非合法。本件上訴人對
於原判決提起上訴，雖以該判決違背法令為由，惟核其上訴理由
狀所載內容，係就原審取捨證據、認定事實之職權行使所論斷：
被上訴人之被繼承人呂錦福於民國107年11月3日死亡，被上訴人
及訴外人呂林玉宴、呂東洲、呂東霖、呂泳鴻（下稱呂東洲等4
人）為其全體繼承人。臺灣苗栗地方法院108年6月27日108年度
訴字第112號事件成立和解筆錄記載：被上訴人與呂東洲等4人願
於應繼遺產範圍內連帶給付上訴人新臺幣263萬元。呂錦福於105
年12月15日，贈與呂林玉宴坐落苗栗縣○○鎮○○段000地號土地，
於繼承開始前已屬於呂林玉宴所有，非被上訴人及呂東洲等4人
應繼遺產。原判決附表所示之不動產均為被上訴人買賣取得之固
有財產，亦非繼承呂錦福之遺產等情，指摘其為不當，並就原審
所為論斷，泛言未論斷或論斷違法，而非表明該判決所違背之法
令及其具體內容，暨依訴訟資料合於該違背法令之具體事實，並
具體敘述為從事法之續造、確保裁判之一致性或其他所涉及之法
律見解具有原則上重要性之理由，難認其已合法表明上訴理由。
依首揭說明，應認其上訴為不合法。末查上訴人並不爭執被上訴
人並未實際繼承呂錦福任何遺產（見原審卷第204頁），本件與
本院109年度台抗字第1507號裁定意旨不盡相同，附此敘明。
據上論結，本件上訴為不合法。依民事訴訟法第481條、第444條
第1 項、第95條、第78條，裁定如主文。
中　　華　　民　　國　　111 　年　　10　　月　　19　　日
                      最高法院民事第四庭
                          審判長法官  鄭  雅  萍
                                法官  張  競  文
                                法官  王  本  源
                                法官  賴  惠  慈
                                法官  蕭  胤  瑮
本件正本證明與原本無異
                                      書  記  官
中　　華　　民　　國　　111 　年　　10　　月　　25　　日